# 请教陈版：能否认定为同一控制下企业合并

提问人：lxch119 时间：2013-05-21 21:35:44
构成业务，属于同一控制企业合并。

回答人：chenyiwei
赞同此观点。如果此处的购买和租赁作为一个整体，就要看作为一个整体的可搬迁和不可搬迁资产是否具备投入、加工处理过程和产出能力，如果是则属于购买业务。